【裁判字號】    92,訴,995
【裁判日期】    920811
【裁判案由】    違反藥事法
【裁判全文】
臺灣桃園地方法院刑事判決                          九十二年度訴字第九九五號
    公  訴  人  臺灣桃園地方法院檢察署檢察官
    被      告  甲○○
    選任辯護人  袁健峰律師
                陽文瑜律師
右列被告因違反藥事法案件，經檢察官提起公訴（九十二年度偵字第八九一三號、九
十二年度偵字第一０六七九號），本院判決如左：
        主  文
甲○○共同連續輸入禁藥，處有期徒刑捌月。緩刑參年。
        事  實
一、甲○○利用赴大陸之機會，基於輸入禁藥之概括犯意，或夥同姓名、年籍不詳，
    自稱姓林之成年男子，或單獨，先於民國九十一年九月二十九日，在大陸地區廣
    東省東莞市接受姓名、年籍不詳，自稱姓林之成年男子所委託交付如附表一所示
    之「Ｖｉａｇｒａ」（威而鋼），並自行購買附表一所示之其餘藥品，於九十一
    年九月二十九日二十一時四十分許，自澳門搭乘復興航空公司第ＧＥ三五六號班
    機返國時，未經我國衛生主管機關之核准，擅自將附表一所示之藥品輸入國境，
    嗣於抵達中正國際機場欲通關時，即為財政部臺北關稅局稽查人員檢查行李時查
    獲，並扣得附表一所示未經核准擅自輸入之禁藥。復於九十一年十一月十日，在
    大陸地區購買如附表二所示之藥品，於九十一年十一月二十九日二十一時四十分
    許，自澳門搭乘復興航空公司第ＧＥ三五六號班機返國時，未經我國衛生主管機
    關之核准，擅自將附表二所示之藥品輸入國境，嗣於抵達中正國際機場欲通關時
    ，即為財政部臺北關稅局稽查人員檢查行李時查獲，並扣得附表二所示未經核准
    擅自輸入之禁藥。
二、案經財政部台北關稅局移請臺灣桃園地方法院檢察署檢察官偵查起訴。
        理  由
一、訊據被告甲○○固坦承於右揭時、地輸入附表一、二所示之藥品等情不諱，然矢
    口否認涉有輸入禁藥犯行，辯稱：伊不知所攜入係禁藥云云。然查：
（一）上開扣案藥品經送請鑑驗結果，確含有附表一、二所示藥品成分，此有行政院
      衛生署九十一年十二月十二日衛署藥字第０九一００七一七四一號函、九十一
      年十二月十二日衛署藥字第０九一００七一九三六號函暨行政院衛生署藥物食
      品檢驗局九十一年十一月二十二日藥檢壹字第０九一九一一九五二四號檢驗成
      績書各一紙附卷可稽。
（二）按輸入藥品，應依藥事法第三十九條規定將其成分、規格、性能、製法之要旨
      ，檢驗規格與方法及有關資料或證件，連同標籤、仿單及樣品，並繳納證書費
      、查驗費，申請中央衛生主管機關（行政院衛生署）查驗登記，經核准發給藥
      品許可證後，始得由藥品許可證所有人及其授權者輸入，依藥事法施行細則第
      六條之規定，得不屬於禁藥外，其餘之輸入藥品，除係旅客或隨交通工具服務
      人員所攜帶之自用藥品進口者外，若有未經中央衛生主管機關（行政院衛生署
      ）核准擅自輸入之情形者，即係屬藥事法所稱之「禁藥」範圍，此於藥事法第
      二十二條第二款已設有明文之規定；附表一、編號第三號、第四號、第五號、
      附表二、編號第二號之藥品未經中央衛生主管機關（行政院衛生署）核准擅自
      輸入，為藥事法第二十二條第二款所稱之禁藥。至Ｖｉａｇｒａ（威而鋼）衛
      生署於八十八年一月三十日核准輝瑞大藥廠股份有限公司進口澳洲產製之「威
      而鋼膜衣錠廿五公絲」，（衛署藥字第０二二三八一號）、「威而鋼膜衣錠五
      ０公絲」（衛署藥字第０二二三八二號）、「威而鋼膜衣錠一００公絲」（衛
      署藥字第０二二三八二號）之藥品許可證。依藥事法第三十九條規定，製造、
      輸入藥品應向衛生署申領藥品許可證後始得為之，衛生署對於同一成分含量、
      不同製造之藥品，係分別核發其藥物許可證，附表一、編號第一號、附表二、
      編號第一號所示之威而鋼，該藥品依外盒標示為美國廠製造，與衛生署核准之
      藥品不同（國外製造廠不同），亦藥事法第二十二條第二款未經核准擅自輸入
      禁藥，此有前述行政院衛生署函二紙附卷可稽。
 （三）被告先後二次攜帶藥品，數量龐大，且將上開藥品以西瓜霜紙盒、茶葉袋包
       裝後再藏於行李中，又未主動申報，及自承附表一編號第一號所示之藥品係
       幫不詳之人攜帶入境，足證非屬被告自用之隨身藥品，且顯係明知為不法輸
       入而故意逃避海關查緝之情甚明，其就所輸入者為禁藥，自難諉為不知。何
       況亦不得因不知法律而免除刑事責任，刑法第十六條亦定有明文，故被告前
       開辯解，實諉責之詞，無解於其罪行，此外，復有入境旅客申報單、台北關
       稅局扣押貨物、運輸工具收據各二紙附卷可稽，及有前開禁藥扣案於台北關
       稅局可證。
 （四）綜上所述，被告上開所辯顯示事後卸責之詞。本件事證明確，被告犯行堪以
       認定。
二、查被告甲○○所為係犯藥事法第八十二條第一項之輸入禁藥罪。被告甲○○與姓
    名、年籍不詳，自稱姓林之成年男子就輸入附表一所示禁藥之犯行間，有犯意聯
    絡與行為分擔，均為共同正犯。又被告二次輸入禁藥之犯行，時間緊接，方法相
    同，顯係基於概括犯意反覆為之，應依刑法第五十六條論以連續犯一罪，並加重
    其刑。爰審酌被告非法輸入禁藥之次數、輸入禁藥之種類、數量、犯罪手段、犯
    罪動機等一切情狀，量處如主文所示之刑。又被告前未曾受有期徒刑以上刑之宣
    告（此有本院刑案被告全國前案紀錄表一紙在卷可稽），其因一時失慮，致罹刑
    典，其經此教訓，當知所警惕，信無再犯之虞，本院認其刑以暫不執行為適當，
    爰併予宣告緩刑，以啟自新。至於扣案於財政部關稅局之上開藥品已經台北關稅
    局各以九十二年第00000000號、第00000000號處分書為沒入之
    處分，毋庸再為沒收之諭知，附此敘明。
據上論斷，應依刑事訴訟法第二百九十九條第一項前段，藥事法第八十二條第一項，
刑法第十一條前段、第二十八條、第五十六條、第七十四條第一款，判決如主文。
本案經檢察官胡樹德到庭執行職務。
中      華      民      國    九十二    年      八      月     十一     日
                                臺灣桃園地方法院刑事第二庭
                                      法  官  曾  正  耀
右正本證明與原本無異。
如不服本判決，應於判決送達後十日內向本院提出上訴狀( 應附繕本 )，上訴於
臺灣高等法院。
                                      書記官  黃  泰  能
中      華      民      國    九十二    年      八      月     十五     日
附論罪科刑依據之法條：
藥事法第八十二條第一項：
製造或輸入偽藥或禁藥者，處七年以下有期徒刑，得併科新臺幣十五萬元以下罰金。
附表一：
┌───┬───────┬─────┬──────┐
│編號  │ 外 觀  形 狀 │  數  量  │備       考 │
│      │              │          │            │
├───┼───────┼─────┼──────┤
│ 一   │ＶＩＡＧＲＡ  │二六四五顆│美國廠製造  │
│      │（威而鋼）│          │含Sildenafil│
│      │              │          │藥品成分    │
├───┼───────┼─────┼──────┤
│ 二   │ＰＥＲＭＡＮＥ│  四四八顆│含Sildenafil│
│      │ＮＣＥ（偉哥）│          │藥品成分    │
│      │              │          │            │
├───┼───────┼─────┼──────┤
│ 三   │野玫瑰        │      一盒│含Sildenafil│
│      │              │          │藥品成分    │
├───┼───────┼─────┼──────┤
│ 四   │印度神油      │      三瓶│含Lidocaine │
│      │              │          │藥品成分    │
├───┼───────┼─────┼──────┤
│ 五   │強力威哥王    │  一六０顆│含Sildenafil│
│      │              │          │藥品成分    │
└───┴───────┴─────┴──────┘
附表二：
┌───┬───────┬─────┬──────┐
│編號  │ 外 觀  形 狀 │  數  量  │備       考 │
│      │              │          │            │
├───┼───────┼─────┼──────┤
│ 一   │ＶＩＡＧＲＡ  │  二六八顆│美國廠製造  │
│      │（威而鋼）    │          │含Sildenafil│
│      │              │          │藥品成分    │
├───┼───────┼─────┼──────┤
│ 二   │強勁威哥王    │  一二０顆│含Sildenafil│
│      │              │          │藥品成分    │
└───┴───────┴─────┴──────┘
所犯法條
藥事法第八十二條第一項：製造或輸入偽藥或禁藥者，處七年以下有期徒刑，得併
                        科新台幣十五萬元以下罰金。


司法院資訊處製作；財團法人民間司法改革基金會備份。
